臺灣臺南地方法院民事判決
111年度訴字第447號
原      告  張曉明    住○○○○○○○○路00號海景花園                         利景閣0/C
訴訟代理人  雷皓明律師
複代理人    蘇端雅律師
訴訟代理人  王郁萱律師
            陳映臻律師
被      告  莊郁恩  
訴訟代理人  林世勳律師
被      告  王春暉  
訴訟代理人  王盛鐸律師
上列當事人間請求侵權行為損害賠償事件，經本院於民國111年9
月6日言詞辯論終結，判決如下：
    主  文
被告甲○○應給付原告新臺幣10萬元，及自民國111年5月17日起至
清償日止，按年息百分之5計算之利息。
原告其餘之訴及假執行之聲請均駁回。
訴訟費用新臺幣8,700元，由被告甲○○負擔新臺幣1,088元，餘由
原告負擔。
本判決原告勝訴部分得假執行。但被告甲○○如以新臺幣10萬元為
原告預供擔保，得免為假執行。
   事實及理由
一、程序方面：  
　㈠按民事事件，涉及香港或澳門者，類推適用涉外民事法律適
    用法；香港澳門關係條例第38條前段定有明文。又涉外民事
    事件之國際管轄權歸屬，涉外民事法律適用法固未明文規定
    ，惟受訴法院尚非不得就具體情事，類推適用國內法之相關
    規定，以定其訴訟之管轄。而訴訟，由被告住所地之法院管
    轄；共同訴訟之被告數人，其住所不在一法院管轄區域內者
    ，各該住所地之法院俱有管轄權。但依第4條至前條規定有
    共同管轄法院者，由該法院管轄；民事訴訟法第1條第1項前
    段、第20條分別定有明文。另管轄權之有無，應依原告主張
    之事實，按諸法律關於管轄之規定而為認定，與其請求之是
    否成立無涉。查原告為澳門居民，有原告中華民國居留證、
    結婚證明書及被告個人戶籍資料為證（見補卷第33-35頁、
    本院卷第17頁）；被告2人均為本國人，於本件起訴時其住
    所均位在臺南市（見本院卷第17、131頁），核本件屬涉澳
    之民事事件，依上說明，應依法類推適用涉外民事法律適用
    法之規定，本院自有管轄權。
二、次按關於由侵權行為而生之債，依侵權行為地法；但另有關
    係最切之法律者，依該法律；涉外民事法律適用法第25條定
    有明文。原告主張被告2人之侵權行為發生在我國境內，請
    求被告2人連帶負侵權行為責任，依前開規定，本件涉外事
    件之準據法，應依中華民國之法律；況被告2人均為本國籍
    人，住所地亦均在我國，關係最切之法律亦為本國法，是以
    本件因侵權行為所生之債，應適用中華民國之法律，合先說
    明。
貳、實體方面：
一、原告主張：原告與被告甲○○於民國108年12月24日在臺灣登
    記結婚，共同居住在新北市○○區○○街00號4棟Ａ室，經過半年
    ，雙方討論結果，原告回澳門找高薪資工作，日後存錢共赴
    日本生活，原告於109年6月返回澳門。詎被告甲○○竟於109
    年11月16日以通訊軟體LINE告知原告「我現在有一個很喜歡
    的人」、「我煞車煞不住」、「應該已經有一個月了吧」、
    「我也不想要喜歡他」、「是阿津」、「跟他待在一起真的
    很開心」、「他也很喜歡我」、「而且我有說我結婚了」、
    「他還是喜歡我」、「但我沒辨法給你保證我不會再跟阿津
    見面」；於109年12月2日以LINE電話與原告通話時，承認與
    被告乙○○發生性行為，接續以LINE傳送「我不奢望你原諒我
    ，對不起我放棄了我自己，這是我自找的後果，我會有應得
    的懲罰」、「謝謝你那麼愛我」、「我也好愛你，但是對不
    起，我真的不值得你愛」等內容給原告。嗣原告於111年1月
    3日在被告乙○○所經營之「阿津實況」臉書粉絲專頁中，發
    現被告二人單獨出遊、舉止親暱的照片，且有不特定多數網
    友於該貼文下留言稱「好閃，兩個都好可愛」、「阿津居然
    比我早脫單，女友好可愛」、「這個女朋友(老婆)該不會是
    ...之前YT影片裡某個遇到的女粉絲？！(震驚)」、「秘密
    結婚了吧？津光閃閃」、「閃婚？」、「你們也太可愛了，
    覺得女友好可愛」。被告乙○○身為有38萬訂閱者之Youtuber
    ，對於媒體有相當影響力，不僅未針對上開網友留言積極澄
    清或加以否認，更以公開貼文方式展現被告2人間親密關係
    ，足見被告2人之交往，已逾越一般男女正當社交行為而屬
    不當交往。尤其，被告甲○○於111年3月7日、8日向原告提出
    離婚，原告詢問「是要為了阿津跟我離婚嗎?」、「所以你
    們現在在台灣都是很公開的男女朋友關係是不是？」被告甲
    ○○回以「是～」、「嗯嗯」，益見被告2人間之男女交往，嚴
    重破壞原告婚姻生活之圓滿安全及幸福，自屬情節重大。被
    告2人共同不法侵害原告基於配偶關係之身分法益而情節重
    大，致原告身心遭受重大衝擊，數月間輾轉難眠，須至身心
    科診所尋求協助，依民法第184條第1項、第185條第1項、第
    195條第3項準用第1項之規定，被告應連帶賠償其非財產上
    損害等語。並聲明：被告應連帶給付原告新臺幣(下同)80萬
    元，及自最後一位被告收受起訴狀繕本之翌日起至清償日止
    ，按年利率百分之5計算之利息；原告願供擔保，請准宣告
    假執行。
二、被告方面：
　㈠被告甲○○抗辯：被告甲○○大學畢業後，應原告邀約一同前往
    澳門求職，在即將邁入穩定生活時，原告一意孤行返回臺灣
    ，被告甲○○放棄在澳門穩定工作，隨原告返台後，被告甲○○
    立刻開始工作，原告只工作兩個月就離職，將養家重擔全交
    由被告甲○○負責，被告甲○○心力交瘁之餘，還需應付原告之
    性癖好及精神暴力，身心折磨不言可喻，因此罹患憂鬱症，
    兩人在台同居生活不過3個月，原告因浪費成性致薪水不足
    花用，單方決定獨自返回澳門求職，並非如原告所言返澳係
    為存錢共赴日本生活。原告於109年5月返回澳門後，未積極
    應徵工作，長期無職，對被告甲○○態度冷漠，言談中盡是抱
    怨，且藉由手機定位長期監控被告甲○○行蹤，被告甲○○為維
    持婚姻關係，時常鼓勵原告，但因長期精神暴力及分居，二
    人隔閡日漸增加，終於110年10月30日合意兩願離婚，但原
    告不願配合我國疫情隔離制度來臺辦理離婚手續，原告今改
    口不願離婚，居心何在。被告乙○○係電玩遊戲實況直播主，
    經常在Youtube頻道進行遊戲直播，被告甲○○因喜愛電玩遊
    戲而經常觀看被告乙○○直播，兩人進而成為朋友，但無男女
    感情交往，更未發生性行為。原告提出與被告甲○○之LINE對
    話固為真實，惟被告2人僅有一同用餐，且被告甲○○所謂「
    我現在有很喜歡的人」、「煞車煞不住」、「我知道我很喜
    歡阿津」等語，並未直接述及被告2人之間有何具體之互動
    、往來行為，不能憑此認定被告2人間有何逾越普通朋友之
    不正常往來關係。被告乙○○臉書網頁中的兩人合照，只是一
    般朋友出遊合影，照片中兩人並無任何親密舉動，該貼文的
    網友留言，全為網友猜測之詞，不能作為被告2人有不正當
    往來之證據等語。並聲明：原告之訴駁回；如受不利判決，
    願供擔保請准宣告免為假執行。
　㈡被告乙○○抗辯：被告乙○○之職業係Youtuber及遊戲實況直播
    主，在直播線上遊戲過程，與粉絲互動聊天，為稀鬆平常，
    亦為工作之一部份。被告甲○○係粉絲，2人對遊戲的喜愛成
    為朋友，被告乙○○臉書網頁2人合影照片，係團體出遊，並
    無任何親暱舉動，原告僅因異性結伴出遊，即臆測被告2人
    逾越朋友關係之不正常往來，未免速斷且無依據，又網友在
    照片貼文留言，全係猜測之詞，被告乙○○未刪除留言或照片
    ，是認為單純粉絲合照並無不妥，原告以網友留言主張被告
    2人間有不正常往來，有違常理。再者，原告提出其與被告
    甲○○間LINE對話，是渠等夫妻間私事，被告乙○○無從置喙，
    更無法判斷對話內容真實性等語。並聲明：原告之訴駁回；
    如受不利判決，願供擔保請准宣告免為假執行。
三、兩造不爭執事項：（見本院卷第188-189頁）
　㈠原告與被告甲○○於108年12月24日登記結婚後，原共同租屋住
    於新北市新莊區，嗣原告於109年5、6月間返回澳門，目前
    兩人婚姻關係存續中。
　㈡原告大學畢業，現任職於天使澳門有限公司擔任技術支援協
    調員，月收入約7萬元；被告甲○○大學畢業，曾任飯店櫃台
    人員，目前在臺灣LG樂金公司擔任行政助理，月入約3萬元
    ；被告乙○○是遊戲實況直播主，月收入約5萬元。
四、本院判斷之理由：
　㈠被告甲○○應負侵權行為損害賠償責任：
　⒈按因故意或過失，不法侵害他人之權利者，負損害賠償責任
    。不法侵害他人基於父、母、子、女或配偶關係之身份法益
    而情節重大者，被害人雖非財產上之損害，亦得請求賠償相
    當之金額，民法第184條第1項前段、第195條第3項、第1項
    前段分別定有明文。又婚姻係以夫妻之共同生活為其目的，
    配偶應互相協力保持其共同生活之圓滿安全及幸福，夫妻互
    守誠實，即為確保其共同生活之圓滿安全及幸福之必要條件
    ，故應解為配偶因婚姻契約而互負誠實之義務，配偶之一方
    行為不誠實，破壞共同生活之圓滿安全及幸福者，即為違反
    因婚姻契約之義務而侵害他方基於配偶關係之身分法益且情
    節重大。是以，婚姻乃男女雙方以終身共同生活為目的而締
    結之身分契約，夫妻除經濟上互相照顧與扶持外，攸關婚姻
    生活核心之家庭生活是否和諧，即夫妻是否彼此信任及感情
    融洽，亦係能否維繫婚姻圓滿幸福之關鍵因素，故於婚姻關
    係中，當事人間互負有貞操、互守誠信及維持圓滿之權利與
    義務，此種利益即民法第195條第3項所稱之「基於配偶關係
    之身分法益」。倘夫妻任一方與他人間之互動往來行為，依
    一般社會通念，已逾越社會一般通念所能容忍之範圍，侵害
    他方配偶所享有普通友誼以外情感交往之獨占權益之程度，
    破壞婚姻制度下共同生活之信賴基礎，自難謂並無以違背善
    良風俗之方法，加損害於他人之故意，茍配偶確因此受非財
    產上之損害即精神上痛苦，自亦得依法請求賠償。次按，當
    事人主張有利於己之事實者，就其事實有舉證之責任，民事
    訴訟法第277條前段亦規定甚明。而應證之事實雖無直接證
    據足資證明，但可應用經驗法則，依已明瞭之間接事實，推
    定其真偽。是以證明應證事實之證據資料，並不以可直接單
    獨證明之直接證據為限，凡先綜合其他情狀，證明某事實，
    再由某事實為推理的證明應證事實，而該間接事實與應證事
    實之間，依經驗法則及論理法則已足推認其有因果關係存在
    者，自非以直接證明應證事實為必要（最高法院98年度台上
    字第2035號判決意旨參照）。
　⒉原告與被告甲○○為夫妻關係，惟被告甲○○於109年11月6日以
    通訊軟體LINE傳送訊息給原告稱：「遠距離真的好累喔」、
    「我現在有一個很喜歡的人」、「我煞車煞不住」、「快被
    自己煩死」、「我知道離開你是不對的」、「所以我也不想
    喜歡他」、「(原告：怎麼認識的呀)是阿津(按指被告乙○○)
    」、「跟他待在一起真的很開心」、「他也很喜歡我」、「
    我跟你講沒有要給你談分手，我只是不知道該怎麼辦，畢竟
    還要誠實」、「(原告：不是講了你也有男朋友嗎？他也說
    了喜歡你嗎？)對，而且我有說我結婚了，他還是喜歡我」
    、「我也不想離開你，我知道我對你是愛，對阿津只是單純
    的喜歡一起出去玩，所以我不會離開你，但是我這個感受需
    要讓你知道，我不想隱藏」、「我們先分開一陣子好不好，
    暫時的」、「我好混亂，但我沒辦法給你保證我不會跟阿津
    見面，所以我不知道該怎麼辦」；再於109年11月18日以通
    訊軟體LINE傳送訊息給原告表示：「我知道我很喜歡很喜歡
    阿津，但是我也知道我愛你，我可以等你帶我去日本嗎？」
    ，業據原告提出上開LINE對話內容截圖為證(見補字卷第41-
    43頁)，被告甲○○不爭執上開對話內容截圖之形式真正(見本
    院卷第169頁)，足證被告甲○○與原告相隔澳門與臺灣二地，
    被告甲○○明白告知原告，其因喜歡被告乙○○已達無法克制自
    己之程度，並因此欲與原告分開一陣子，被告甲○○在婚姻關
    係存續中上開行為，已足以破壞其與原告夫妻間相互信任之
    基礎。
　⒊被告甲○○復於111年3月8日以通訊軟體LINE傳送訊息給原告謂
    ：「哈囉曉明～想要麻煩你兩件事情～想要請你拍你的護照給
    我。就是想請你錄一段簡短的影片內容說願意離婚這樣(貼
    圖)。我要給法院去走訴訟離婚的流程，這樣你到時候又不
    用再來台灣一趟。麻煩你一下，感謝～請問有辦法今天給我
    嗎？我明天要去找律師，這兩樣是必備」，原告回以：「是
    為了阿津跟我離婚嗎？」，被告甲○○答稱：「是」，原告再
    問：「所以你們現在在台灣都是很公開的男女朋友關係是不
    是？」，被告甲○○表示：「嗯嗯」，亦有原告提出上開LINE
    對話內容截圖為證(見補字卷第45頁)，被告甲○○不爭執上開
    對話之形式真正(見本院卷第169頁)，可知被告甲○○向原告
    坦認其為了被告乙○○，欲與原告離婚，被告甲○○此舉，足致
    原告對其與被告甲○○間婚姻產生不安、懷疑及痛苦，破壞原
    告基於配偶身分對於婚姻和諧圓滿之期待，已達侵害原告基
    於配偶關係之身分法益而情節重大之程度，至為明確。
　⒋雖被告甲○○抗辯原告婚後浪費成性、擅自返回澳門導致兩人
    分居、長期對其施以精神暴力及性癖好，實難以繼續婚姻關
    係，兩人已於110年10月30日合意兩願離婚云云，惟為原告
    所否認，依被告甲○○提出其與原告間LINE對話：「(甲○○)安
    安，有空過來台灣一趟辦離婚嗎？雖然要隔離」、「(原告)
    要隔離的話有點不方便耶」、「(甲○○)聽說防疫旅館要漲價
    ，才想說有沒有可能先來，不然就等開放好了」、「(原告)
    一來一回要4星期，沒辦法停著工作。等不用隔離之後吧」
    、「(甲○○)好」(見本院卷第61頁)，足見原告並未表示同意
    離婚，至原告以疫情為由拒絕至臺灣辦理離婚，亦難認其有
    默示離婚之意，被告甲○○此部分抗辯，自無可採。況婚姻本
    係兩獨立個體之結合，各有其家庭環境、成長背景或不同之
    思考及行為模式，是婚姻雙方因想法、生活或價值觀之差距
    ，而滋生摩擦、衝突，甚而發生重大爭執而暫時分居，亦非
    少見，惟雙方感情縱生破綻，於婚姻關係存續期間，仍不容
    婚姻之一方以背於善良風俗之方式，任意破壞他方基於配偶
    關係所生之身分法益，被告甲○○無視其與原告婚姻關係存續
    中，任由自己情感對於被告乙○○產生愛慕，嚴重違反婚姻之
    忠實義務，更欲以此與原告解消婚姻關係，其行為顯已逾越
    社會一般夫妻應忠誠貞潔義務之通念所能容忍之範圍，嚴重
    破壞婚姻共同生活之圓滿安全及幸福之信任，甚為明確。
　⒌至原告主張被告甲○○以電話告知原告，被告2人間已發生性行
    為乙節，為被告甲○○所否認(見本院卷第187頁)，原告雖聲
    請訊問被告甲○○，惟按當事人之訊問，固得為證據之方法，
    法院是否訊問當事人，仍以認為必要時為限，此觀民事訴訟
    法第367條之1第1項之規定自明，且證據調查原由審理事實
    之法院衡情裁量，若認事實已臻明瞭，自可即行裁判，無庸
    再為調查，尚非當事人所可任意指摘(最高法院110年台上字
    第396號判決意旨可參)，被告甲○○既已委任訴訟代理人當庭
    否認此部分事實，原告並未提出其他證據以資 佐證，本院
    認並無訊問被告甲○○之必要，併予敘明。
　⒍綜上，被告甲○○係思慮成熟、具有判斷是非能力之成年人，
    明知其與原告間婚姻關係存續中，縱然分隔台澳兩地，仍應
    為增進婚姻之圓滿而努力，卻因愛慕被告乙○○，為此向原告
    提出離婚，其行為顯已破壞婚姻關係中關於精神及感情層面
    之忠誠義務，侵害原告應受婚姻制度性保障所生之身分法益
    ，致原告內心因此遭受不安、衝擊，須尋求身心科專業醫療
    協助，此有原告提出之鏡湖醫院疾病證明在卷可證(見補字
    卷第51頁)，自係侵害原告基於配偶關係之身分法益，且達
    情節重大之程度，致原告精神上受有相當痛苦，甚為灼然。
    從而，原告依民法第184條第1項、第195條第1項前段、第3
    項規定，請求被告甲○○賠償其所受非財產上之損害，自屬有
    據。
　㈡被告乙○○部分：
　⒈按侵權行為所發生之損害賠償請求權，以有故意或過失不法
    侵害他人權利為其成立要件，若其行為並無故意或過失，即
    無賠償之可言（最高法院98年度台上字760號判決要旨參照
    ）。是侵權行為之成立，須行為人因故意過失不法侵害他人
    權利，亦即行為人須具備歸責性、違法性，並不法行為與損
    害間有因果關係，始能成立，且主張侵權行為損害賠償請求
    權之人，對於侵權行為之成立要件應負舉證責任（最高法院
    109年度台上字第912號裁判要旨參照）。原告主張被告乙○○
    與原告配偶甲○○為男女朋友，並有性行為，侵害原告之配偶
    身分法益云云，為被告乙○○所否認，依前開說明，應由原告
    就被告乙○○與其配偶甲○○有逾越結交普通朋友等一般社交行
    為之事實，負舉證之責。
　⒉原告主張其以通訊軟體LINE傳送訊息予其配偶甲○○「所以你
    們現在在台灣都是很公開的男女朋友關係是不是？」，原告
    配偶甲○○表示：「嗯嗯」等語，且被告乙○○與原告配偶甲○○
    單獨出遊親密合影，照片中兩人相互依偎，足見被告乙○○與
    原告配偶甲○○有不當男女交往云云，並有提出LINE對話及被
    告2人合影照片為憑。然查：原告配偶甲○○固有以LINE傳送
    訊息向原告坦承其與被告乙○○是男女朋友關係等語，惟被告
    乙○○並未參與上開對話，原告配偶甲○○單方說詞，並無其他
    客觀事證加以補強，不能因此遽認被告乙○○與原告配偶甲○○
    有不正當男女交往行為。另觀諸原告提出被告2人合影照片(
    見補字卷第47-48頁)，係截取自被告乙○○臉書111年1月3日
    貼文「阿津實況-今天去看風景」，其中1張照片（見補字卷
    第47頁）係被告乙○○與原告配偶甲○○站在海灘前合影，被告
    乙○○在後、被告甲○○在前，未見2人有貼身、牽手、勾肩、
    摟腰等親暱肢體接觸之舉；另2張照片（見補字卷第48頁）
    固可見2人身體相互靠近，然被告乙○○並無環抱、摟肩之舉
    ，原告配偶甲○○緊靠在被告乙○○右側或右肩，手比勝利手勢
    或中指，神情愉悅，該照片所顯示被告乙○○與原告配偶甲○○
    出遊互動情節，核與熟識異性友人拍照時常見之動作無異，
    難以僅憑上開照片推認被告乙○○與原告配偶甲○○有不正當男
    女感情交往。又被告乙○○臉書發布上開貼文後，雖有眾多網
    友留言「阿津居然比我早脫單，女友好可愛」、「這個女朋
    友(老婆)該不會是...之前YT影片裡某個遇到的女粉絲？！(
    震驚)」、「津光閃閃」、「津式閃光www」、「秘密結婚了
    吧？津光閃閃」、「阿津都亂放閃」、「閃幾點的凸」、「
    閃婚？」、「你們也太可愛了，覺得女友好可愛」、「果然
    是津嫂，連中指都能比得這麼可愛」(見補字卷第47-48頁)
    ，然查，被告乙○○業係遊戲實況主(見不爭執事項㈡)，此職
    業之特性係實況主透過直播平台直播各種遊戲的內容，展現
    自己的遊戲技術，與觀眾即時互動，另經營臉書Fb、YouTub
    e、IG等社群網站，不定時發布貼文與粉絲互動，且與粉絲
    們合照，時有身體靠近或搭肩、擁抱等互動，以吸引粉絲加
    入，透過粉絲人數增加以吸引商業活動等作為主要收入，國
    內外皆然；被告乙○○發布與原告配偶甲○○上開合照，未對網
    友針對照片之留言加以澄清或刪除，尚在其經營社群網頁之
    合理範圍，無從遽認被告乙○○與原告配偶甲○○有何曖昧或不
    當交往。
　⒊至原告配偶甲○○雖有破壞婚姻關係中關於精神及感情層面之
    忠誠義務，侵害原告應受婚姻制度性保障所生之身分法益，
    詳如上述，然原告配偶甲○○任由自己對於被告乙○○產生異性
    愛慕之意，達到無法自拔程度，且為此欲與原告解消婚姻關
    係，應僅能認定係原告配偶甲○○單方侵權行為，難認被告乙
    ○○應負共同侵權行為之責。原告主張被告乙○○與被告甲○○共
    同侵害其配偶身分法益，應與被告甲○○連帶賠償其非財產上
    損害，自無可採。
　㈢按慰藉金之賠償須以人格權遭遇侵害，使精神上受有痛苦為
    必要，其核給之標準固與財產上損害之計算不同，然非不可
    斟酌雙方身分資力與加害程度，及其他各種情形核定相當之
    數額（最高法院88年度台上字第2536號判決意旨參照）。所
    謂相當，自應以實際加害情形與被害人受損情節是否重大，
    以及加害人、被害人之身分、地位、經濟情況等情形定之。
    被告甲○○明知自己與原告婚姻關係尚在存續中，猶向原告表
    示喜歡被告乙○○，更因此向原告提出離婚要求，顯已違背其
    與原告間婚姻之忠實義務，其侵害情節認屬重大，而使原告
    感受不堪之精神上痛苦，故原告請求被告甲○○賠償非財產上
    之損害，應屬有據。爰審酌原告大學畢業，現任職於天使澳
    門有限公司擔任技術支援協調員，月收入約7萬元；被告甲○
    ○大學畢業，曾任飯店櫃台人員，目前在臺灣LG樂金公司擔
    任行政助理，月入約3萬元(不爭執事項㈡)；並參酌被告甲○○
    稅務電子閘門財產所得調件明細表所示110年收入及財產情
    形（見本院卷第95-98頁）；兼衡原告因被告甲○○前開侵害
    行為，致其精神受創，此有澳門鏡湖醫院疾病證明在卷可參
    （見補字卷第51-54頁），是綜衡兩造上開教育程度、職業
    、經歷、經濟能力、原告所受精神上痛苦程度等一切情狀，
    認原告請求被告甲○○賠償精神慰撫金以10萬元為適當；逾此
    金額之請求，即非有據，而予駁回。
　㈣末按給付無確定期限者，債務人於債權人得請求給付時，經
    其催告而未為給付，自受催告時起，負遲延責任。其經債權
    人起訴而送達訴狀，或依督促程序送達支付命令，或為其他
    相類之行為者，與催告有同一之效力。民法第229條第2項定
    有明文。又遲延之債務，以支付金錢為標的者，債權人得請
    求依法定利率計算之遲延利息。但約定利率較高者，仍從其
    約定利率。應付利息之債務，其利率未經約定，亦無法律可
    據者，週年利率為百分之5，民法第233條第1項、第203條亦
    有明文。本件原告請求被告甲○○賠償之金額，並未定有給付
    之期限及利率，原告併依前揭法條規定，請求被告甲○○給付
    自起訴狀繕本送達翌日即111年5月17日起（送達證書見本院
    卷第39頁）至清償日止，按週年利率百分之5計算之利息，
    為有理由，亦應准許。
五、綜上所述，原告依民法第184條第1項及第195條第3項、第1
    項規定，請求被告甲○○給付10萬元，及自111年7月27日起至
    清償日止，按年息百分之5計算之利息，為有理由，應予准
    許。逾此範圍之請求，則無理由，應予駁回。
六、末按法院為終局判決時，應依職權為訴訟費用之裁判；各當
    事人一部勝訴、一部敗訴者，其訴訟費用，由法院酌量情形
    ，命兩造以比例分擔或命一造負擔，或命兩造各自負擔其支
    出之訴訟費用，民事訴訟法第87條第1項、第79條分別定有
    明文。經核本件訴訟費用額確定為8,700元（即第一審裁判
    費），爰審酌兩造勝敗訴比例及利害關係，依上開規定確定
    兩造各負擔之訴訟費用如主文第3項所示。
七、本判決原告勝訴部分，命被告甲○○給付之金額未逾50萬元，
    依民事訴訟法第389條第1項第5款規定，應依職權宣告假執
    行；並依民事訴訟法第392條第2項規定，依被告甲○○聲請宣
    告被告甲○○預供擔保後，得免為假執行。
八、本件事證已臻明確，兩造其餘之攻擊或防禦方法及所用之證
    據，經本院斟酌後，認為均不足以影響本判決之結果，爰不
    逐一論列，附此敘明。
九、據上論結，原告之訴為一部有理由，一部無理由，判決如主
    文。　　
中　　華　　民　　國　　111 　年　　9 　　月　　20　　日
                  臺灣臺南地方法院民事第三庭  
                                  法  官  張桂美
以上正本係照原本作成。
如不服本判決，應於送達後20日內，向本院提出上訴狀並表明上
訴理由（須附繕本）。如委任律師提起上訴者，應一併繳納上訴
審裁判費。 
中　　華　　民　　國　　111 　年　　9 　　月　　21　　日
                                  書記官  林彥丞